最高法院刑事裁定　　　　　　　九十六年度台抗字第二二六號
抗　告　人　甲○○
上列抗告人因偽造文書案件，不服台灣高等法院台中分院中華民
國九十六年三月三十日駁回其聲明異議之裁定（九十六年度聲字
第四三六號），提起抗告，本院裁定如下：
    主  文
抗告駁回。
    理  由
本件抗告人甲○○聲明異議意旨略以：(一)上級檢察署就法院判決
定讞而發交執行之卷證，以往實務上皆未依刑事訴訟法第四百四
十二條，課以檢察官就違反法令之誤判及枉判，依權責提起非常
上訴意見書，並請檢察總長提起非常上訴糾正誤判。此乃係將錯
就錯，不問是非之做法。此可參最高法院八十八年度台非字第二
一四號判決撤銷八十五年度上訴字第一三八二號判決可證。(二)各
地檢署檢察長並未確實要求檢察官於執行受刑人到案時，詢問是
否有再審或其他違背法令之事由，而僅例稿式的偽載受刑人陳稱
「無意見」，如此顯違反刑事訴訟法第四百四十二條人性條款之
設計。(三)明顯違背法令之確定判決，檢察官不得指揮執行以杜冤
獄。台灣高等法院台中分院九十四年度上訴字第八二二確定判決
，其審判顯係違背法令，台灣高等法院台中分院檢察署檢察官應
依刑事訴訟法第四百四十二條，職權提起非常上訴。但該署竟怠
於職守，未依法向最高法院提起非常上訴，反而於民國九十六年
二月五日發交台灣台中地方法院檢察署執行，顯有違法不當之處
，請准撤銷該執行之不當指揮云云。原裁定以：按裁判除關於保
安處分者外，於確定後執行之。又執行裁判由為裁判法院之檢察
官指揮之。刑事訴訟法第四百五十六條前段及第四百五十七條第
一項前段分別定有明文。本件抗告人因犯行使偽造私文書罪，經
台灣台中地方法院以九十三年度訴字第六○三號判決判處有期徒
刑一年二月，復經原審法院九十四年度上訴字第八二二號及本院
九十六年度台上字第三五四號判決駁回上訴確定，此有台灣高等
法院被告前案紀錄表在卷可稽，並經調閱上開卷宗全卷查明屬實
。台灣高等法院台中分院檢察署執行檢察官依該確定判決指揮執
行，並發交台灣台中地方法院檢察署執行，洵無不當。而提起非
常上訴必須原確定判決之審判係違背法令，始足當之，此觀諸刑
事訴訟法第四百四十一條規定甚明。且非常上訴係由最高法院檢
察署檢察總長向最高法院提起之非常救濟程序，目的在求統一法
律之適用，故檢察官是否依刑事訴訟法第四百四十二條規定，添
具意見書將該案卷宗及證物送交檢察總長提起非常上訴，均非關
執行之指揮，本不屬刑事訴訟法第四百八十四條聲明異議之範圍
；況對於確定判決提起非常上訴，於刑事訴訟法並無停止執行之
明文，是台灣高等法院台中分院檢察署執行檢察官依確定判決指
揮執行，並發交台灣台中地方法院檢察署執行，並無不當之處。
抗告人指摘檢察官執行之指揮不當，非有理由，因依刑事訴訟法
第四百八十六條，裁定駁回其異議之聲明，經核於法洵無違誤。
抗告意旨，但憑己意，泛詞指摘原裁定不當，為無理由，應予駁
回。
據上論結，應依刑事訴訟法第四百十二條，裁定如主文。
中　　華　　民　　國　九十六　年　　五　　月　 十七　 日
                      最高法院刑事第三庭
                          審判長法官  謝　家　鶴
                                法官  花　滿　堂
                                法官  陳　世　淙
                                法官  洪　佳　濱
                                法官  洪　明　輝
      本件正本證明與原本無異
                                      書  記  官
中　　華　　民　　國　九十六　年　　五　　月　三十一　日
                                                      Ｖ
